最高法院刑事判決　　　　　　九十四年度台上字第五三四三號
　　上　訴　人　甲○○
　　　　　　　　　　　　號
　　　　　　　　　　　　之7號.
上列上訴人因常業竊盜案件，不服台灣高等法院高雄分院中華民
國九十一年十一月二十八日第二審更審判決（九十一年度上更(一)
字第二二九號，起訴案號：台灣屏東地方法院檢察署八十七年度
偵字第四六一八、七二一八號），提起上訴，本院判決如下：
    主  文
上訴駁回。
    理  由
按刑事訴訟法第三百七十七條規定：上訴於第三審法院，非以判
決違背法令為理由，不得為之。是提起第三審上訴，應以原判決
違背法令為理由，係屬法定要件，如果上訴理由狀未依據卷內訴
訟資料，具體指摘原判決不適用何種法則或如何適用不當，或所
指摘原判決違法情事，顯與法律規定得為第三審上訴理由之違法
情形，不相適合時，均應認其上訴為違背法律上之程式，予以駁
回。本件原判決依憑被害人洪福三等人之指訴，扣案林王秀戀在
郵局等金融機構之存款簿，上訴人在高雄市中小企業銀行等之存
款簿，鴿子腳環及郵局匯款單、林王秀戀郵局存提款明細、郵政
國內匯款請購單等證據資料，認上訴人甲○○有其事實欄所載之
犯行，已詳敘所憑之證據與認定之理由。對於上訴人辯稱：伊非
網鴿之人，伊自己的鴿子被他人捕獲，伊前去領回時，順便至枋
寮向林仲清贖回各被害人之鴿子，乃向各被害人等請求一些車馬
費云云，認係卸責之詞，不足採信，亦依調查所得證據，逐一加
以指駁及說明。因而撤銷第一審關於上訴人部分之科刑判決，改
判依牽連犯從一重仍論處上訴人以犯竊盜為常業罪刑。從形式上
觀察，並無違背法令之情形存在。
上訴意旨略以：原判決未審酌證人王來成、許瑞馳、藍名和所云
曾陪上訴人至枋山加祿村以金錢向林仲清取得信鴿，及楊乾昇證
稱未查到上訴人在何處佈網網鴿等有利於上訴人之證言，即認定
賽鴿係上訴人所竊取，有判決理由不備之違法；原判決未明確記
載上訴人設網竊取賽鴿之時間、地點，且未敘明其所憑之證據，
亦屬理由不備及調查職責未盡；上訴人以經營財明鴿園維生，且
賣本件賽鴿取得新台幣十六萬八千零六十六元，係為補貼二年來
往枋山之車資與時間之費用，並非賴此維生，原判決未說明不採
納此有利證據之理由，顯違背法令；上訴人並未向被害人等表示
如不付款，將把鴿子殺掉或有其他不利之舉，業經被害人曾永豐
等人證實，客觀上即無恐嚇取財行為，原判決認另構成恐嚇取財
罪，有採證違法或不適用法則之違誤云云。惟查：犯罪事實之認
定、證據之取捨及其證明力如何，乃事實審法院自由判斷之職權
，如其取捨判斷不違背經驗法則與論理法則，即不得指為違法，
而據為上訴第三審之理由。本件原判決已說明本於調查所得心證
，分別定其取捨而為事實判斷之理由，並就王來成、許瑞馳、藍
名和之證言如何不足為上訴人有利證明，上訴人二年來重複竊取
眾多被害人所養賽鴿，如何係以犯竊盜罪為常業，所辯以經營財
明鴿園謀生，非以竊取賽鴿為維生等詞，不足採信，已詳加敘明
。所為論斷，核無違背客觀存在之經驗法則與論理法則，自屬原
審採證、認事之適法職權行使，顯無上訴意旨所謂判決理由不備
等違法情事。又原判決依憑上揭直接、間接事證，已足認被害人
等之鴿子係上訴人所竊取，故證人即警員楊乾昇證稱未查到上訴
人在何處佈網捕鴿，仍不能為上訴人有利之證明。雖原判決未特
別敘明此部分之理由而有微瑕，但於判決本旨顯無影響，依刑事
訴訟法第三百八十條規定，仍不得據為合法之第三審上訴理由。
再犯罪之詳細時日或地點，除有特殊情形外，並非構成犯罪事實
之要素，有罪判決書關於時間之記載，旨在辨別犯罪之同一性。
原判決事實欄記載上訴人自民國八十五年六月間起至八十七年六
月十八日止，在屏東地區○○○○路線上設網，於原判決附表一
所示時間，竊取被害人洪福三等四十一人自台中等地放飛之賽鴿
，所為時、地之記載，已足辨別其犯罪之同一性，即不生違背法
令之問題。其餘上訴意旨，或仍執陳詞，重為事實上爭執，或未
具體指明有何應於審判期日調查之證據，未予調查，復就原審本
於職權已於判決詳為論斷、說明之事項，漫事指為違法，自不足
據以辨認原判決已具備違背法令之形式要件，應認其上訴違背法
律上之程式，予以駁回。上訴人就刑法第三百二十二條常業竊盜
罪之上訴既不合法，則原判決認其牽連犯第三百四十六條第一項
恐嚇取財罪部分，係刑事訴訟法第三百七十六條第六款所定不得
上訴於第三審法院之罪，自無從適用審判不可分原則，併為實體
上審判，亦應予以駁回。
據上論結，應依刑事訴訟法第三百九十五條前段，判決如主文。
中　　華　　民　　國　九十四　年　　九　　月　二十九　日
                      最高法院刑事第九庭
                          審判長法官  張　淳　淙
                                法官  張　春　福
                                法官  呂　丹　玉
                                法官  洪　昌　宏
                                法官  陳　晴　教
      本件正本證明與原本無異
                                      書  記  官
中　　華　　民　　國　九十四　年　　十　　月　　四　　日
                                                      Ｔ
